【裁判字號】    96,訴,680
【裁判日期】    970215
【裁判案由】    毒品危害防制條例
【裁判全文】
臺灣宜蘭地方法院刑事判決               96年度訴字第680號
公  訴  人  臺灣宜蘭地方法院檢察署檢察官
被      告  甲○○
                    樓
上列被告因違反毒品危害防制條例案件，經檢察官提起公訴（96
年度毒偵字第1159號），本院判決如下：
    主  文
甲○○施用第一級毒品，處有期徒刑陸月；又施用第二級毒品，
處有期徒刑月。應執行有期徒刑捌月。
    事  實
一、甲○○前因施用毒品案件，經臺灣臺北地方法院裁定送觀察
    、勒戒後，認無繼續施用毒品之傾向，於95年4月25日執行
    觀察、勒戒處分完畢釋放出所，並由臺灣臺北地方法院檢察
    署檢察官於95年4月27日，以95年度毒偵字第3638號為不起
    訴處分確定。竟仍未戒除施用毒品惡習，於前揭觀察、勒戒
    處分執行完畢釋放後5年內，基於施用第一級毒品之犯意，
    於96年7月8日凌晨0時許回溯26小時內某時許，在不詳處所
    ，施用第1級毒品海洛因1次；另基於施用第二級毒品之犯意
    ，於96年7月7日凌晨3時，在宜蘭市不詳處所，以玻璃球燒
    烤安非他命使成煙霧以鼻吸取之方式，施用第二級毒品安非
    他命1次。嗣經警採集其尿液送驗結果，呈嗎啡及安非他命
    、甲其安非他命陽性反應。
二、案經臺北縣政府警察局三重分局報告臺灣板橋地方法院檢察
    署檢察官呈請台灣高等法院檢察署檢察長令轉臺灣宜蘭地方
    法院檢察署檢察官偵查起訴。
    理  由
甲、證據能力方面：
    按被告以外之人於審判外之陳述，雖不符前四條之規定，而
    經當事人於審判程序同意作為證據，法院審酌該言詞陳述或
    書面陳述作成時之情況，認為適當者，亦得為證據，刑事訴
    訟法第159條之5第1項定有明文。本件以下所引被告以外之
    人於審判外之書面或言詞陳述，被告於審判程序均同意作為
    證據，本院審酌上開書面及言詞陳述作成時之情況，認適宜
    作為證據使用，均有證據能力，合先敘明。
乙、實體方面：
一、訊據被告固坦承有於上開時、地，施用第二級毒品安非他命
    等情，惟矢口否認有施用第一級毒品海洛因之行為，辯稱：
    當時我朋友黃智賢在用抽菸方式施用海洛因，我在旁邊，我
    是施用安非他命，我並不知道這樣會受影響云云。惟查：
  (一)施用第二級毒品安非他命部分：
    上開施用第二級毒品安非他命之事實，業據被告供承不諱，
    並有臺北縣政府警察局三重分局查獲毒品案件被移送者姓名
    代碼對照表及臺灣檢驗科技股份有限公司濫用藥物尿液檢驗
    報告附卷可稽。則被告前揭自白與事實相符，足以採信。
    其有於96年7月7日凌晨3時，在宜蘭市不詳處所，以玻璃球
    燒烤安非他命使成煙霧以鼻吸取之方式，施用1次第二級毒
    品安非他命之行為至明。
  (二)施用第一級毒品海洛因部分：
  1.被告尿液經警於96年7月8日採集送驗結果，分呈嗎啡及甲基
    安非他命、安非他命陽性反應，此有臺北縣政府警察局三重
    分局查獲毒品案件被移送者姓名代碼對照表及臺灣檢驗科技
    股份有限公司濫用藥物尿液檢驗報告附卷可稽。而臺灣檢驗
    科技股份有限公司之檢驗方式係以EIA酵素免疫分析法初步
    檢驗，再以精密之GC/MS氣相層析/質譜儀法確認結果，而氣
    相層析/質譜儀法乃目前就藥物篩檢結果必須進一步確認時
    所最常採用之確認方法，因此在良好的操作條件之下，以氣
    相層析質譜儀作藥物及其代謝物之定性及定量分析，幾乎不
    會有偽陽性反應，有行政院國軍退除役官兵輔導委員會榮民
    總醫院83年4月7日（83）北總內字第03039號函可參，是上
    開檢驗報告應可採認。再按海洛因經注射入人體後，約百分
    之八十於24小時內自尿液中排出，一般而言，尿液中能否驗
    出嗎啡陽性反應，與其投與量、投與途徑、採尿時間、個人
    體質及檢驗方法之靈敏度等有關，國外曾有文獻報導注射六
    毫克之海洛因鹽酸鹽，其代謝物嗎啡之平均可檢出時限約為
    26小時（最低檢出量為300ng/ml），有行政院衛生署藥物食
    品檢驗局（81）藥檢壹字第8114885號函可參，則被告尿液
    經檢驗確認結果既呈嗎啡陽性反應，足認被告於上開為警採
    尿前回溯26小時內之某時許，確有施用第一級毒品海洛因之
    行為。
  2.被告雖以前詞置辯。惟查，被告之朋友黃智賢施用海洛因之
    方式，是將海洛因用溫水調和後，用注射針筒注射手臂血管
    等情，業據黃智賢於96年7月8日警詢中陳述明確，有警詢筆
    錄可參，並未見黃智賢敘及與被告同在之時，有以抽菸方式
    施用海洛因，故被告辯稱：當時我朋友黃智賢在用抽菸方式
    施用海洛因，我在旁邊云云，已與事實不符，委難足取。況
    且，縱使被告所述係因朋友黃智賢在旁抽摻有海洛因之香菸
    ，而吸入二手煙一事為真，然其既有權決定是否繼續與吸食
    者共處一室而猶未離開，仍與之直接相向以致同時吸入煙毒
    ，且審諸被告於本院審理時所稱：黃智賢抽海洛因的地點有
    車上或是宜蘭他朋友家中的住所，當時我人在他旁邊。而黃
    智賢朋友的家是透天厝，．．．當時房間的大小約有法庭的
    三分之一，有窗戶，窗戶是關著的，但是窗戶上面的氣窗是
    開著的等語，黃智賢並非在狹小的密閉空間內抽海洛因香菸
    ，然被告與之共處一室所吸入煙毒的總量，經以氣相層析/
    質譜儀法確認檢驗結果，其檢驗閥值卻高達：嗎啡1968，遠
    超過閥值300之標準甚多，此有上開濫用藥物尿液檢驗報告
    可憑，凡此益見被告有在旁吸用海洛因煙毒之故意。其前揭
    所辯，無非係卸責之詞，不足採信。
  3.被告前因施用毒品，於95年4月25日執行觀察、勒戒處分完
    畢釋放後，經臺灣臺北地方法院檢察署檢察官為不起訴處分
    確定等情，有95年度毒偵字第3638號不起訴處分書及臺灣高
    等法院被告全國前案紀錄表附卷可稽，則被告於前揭觀察、
    勒戒處分執行完畢釋放後，5年內再犯本件違反毒品危害防
    制條例之施用第一、二級毒品犯行，事證明確，堪以認定。
二、按海洛因、安非他命分屬毒品危害防制條例第2條第2項第1
    、2款所列之第一、二級毒品。故核被告所為，係犯毒品危
    害防制條例第10條第1項之施用第一級毒品罪及同條第2項之
    施用第二級毒品罪。被告非法持有第一級毒品海洛因及第二
    級毒品安非他命之低度行為，均已為其進而施用之高度行為
    所吸收，俱不復另論。被告所犯上開2罪，犯意各別，行為
    不同，應分論併罰。爰審酌被告之犯罪動機、目的、手段及
    曾因施用第二級毒品案件，經觀察、勒戒程序後，仍再犯本
    件之罪，顯見其毫無悔意，戒癮之意志力甚為薄弱，暨犯後
    態度等一切情狀，分別量處如主文所示之刑，並定其應執行
    之刑，以資懲儆。
據上論斷，應依刑事訴訟法第299條第1項前段，毒品危害防制條
例第10條第1項、第2項，刑法第11條前段、第51條第5款，判決
如主文。
本案經檢察官賴慶祥到庭執行職務。
中    華    民    國    97    年    2     月    15    日
                  刑事第二庭  審判長法  官  黃永勝
                                    法  官  楊坤樵
                                    法  官  陳映佐
以上正本證明與原本無異。
如不服本判決應於收受本判決後10日內向本院提出上訴書狀，並
應敘述具體理由。若未敘述理由者，應於上訴期間屆滿後20日內
向本院補提理由書狀(均須按他造當事人之人數附繕本)。
                                    書記官  何適熹
中    華    民    國    97    年    2     月    15    日
附錄法條
毒品危害防制條例第10條：
施用第1級毒品者，處6月以上5年以下有期徒刑。
施用第2級毒品者，處3年以下有期徒刑。


司法院資訊處製作；財團法人民間司法改革基金會備份。
